臺灣屏東地方法院刑事判決　　　　　　　 96年度易字第639號
公　訴　人　臺灣屏東地方法院檢察署檢察官
被　　　告　丁○○
　　　　　　甲○○
　　　　　　　　　　（現另案於臺灣高雄第二監獄執行中）
　　　　　　丙○○
上列被告因竊盜案件，經檢察官提起公訴（96年度偵字第4485號
），本院判決如下：
    主  文
丁○○竊盜，累犯，處有期徒刑肆月；又結夥三人以上竊盜，累
犯，處有期徒刑拾月。應執行有期徒刑壹年。
甲○○結夥三人以上竊盜，累犯，處有期徒刑拾月；又攜帶兇器
竊盜，累犯，處有期徒刑拾月，未扣案之鐵條及壓力剪各壹支均
沒收。應執行有期徒刑壹年陸月，未扣案之鐵條及壓力剪各壹支
均沒收。
丙○○結夥三人以上竊盜，累犯，處有期徒刑拾月。
    事  實
一、丁○○前因竊盜案件，經本院以90年度潮簡字第154 號判決
    處有期徒刑6 月確定，於民國91年6 月4 日執行完畢；又因
    贓物案件，經本院以93年度易字第429 號判決處有期徒刑4
    月確定，因違反毒品危害防制條例案件，經本院以94年度簡
    字第1024號判決處有期徒刑5 月確定，接續執行，於95年5
    月8 日縮刑期滿執行完畢；另因違反毒品危害防制條例案件
    ，經本院以93年度簡字第506 號判決處有期徒刑6 月確定，
    於93年6 月28日易科罰金執行完畢。甲○○前因違反毒品危
    害防制條例案件，經本院以95年度簡字第90號判決處有期徒
    刑6 月確定，而於95年4 月20日易科罰金執行完畢，又因竊
    盜案件，經本院以96度易字第111 號判決處有期徒刑2 年確
    定（未構成累犯）。丙○○前因違反毒品危害防制條例案件
    ，經本院以95年度簡字第615 號判決處有期徒刑4 月確定，
    於96年1 月21日縮刑期滿執行完畢。
二、丁○○、甲○○、丙○○均不知悔改，意圖為自己不法之所
    有，基於竊盜之犯意，為下列犯行：
（一）丁○○於96年4 月28日中午12時10分許，騎乘車牌號碼不
      詳之機車，行經蘇建成所有位於屏東縣竹田鄉○○段第
      403 地號土地之檳榔園，遂入內並攀爬至蘇建成所種植之
      檳榔樹上，徒手竊取7 芎檳榔（現已發還蘇建成），得手
      後將之裝入黃色飼料袋內。適蘇建成至上開檳榔園巡視時
      發現上情，立即上前將丁○○逮捕。
（二）又丁○○得知在屏東縣新埤鄉箕湖村獅頭大水溝內，有他
      人豢養之牛隻，乃夥同甲○○、丙○○2 人，共同基於意
      圖為自己不法所有之竊盜犯意聯絡，於96年5 月6 日凌晨
      1 時40分許，由丁○○駕駛車牌號碼6K─3330號自用小貨
      車搭載甲○○、丙○○，前往屏東縣新埤鄉箕湖村獅頭大
      水溝，結夥3 人共同將吳松江所有、由戊○○負責在該地
      飼養之其中1 頭牛隻推趕至上開自用小貨車上而竊取得手
      ，嗣並駕車載離現場。惟於同日凌晨2 時30分許，渠3 人
      駕駛上開自小貨車行經屏東縣新埤鄉餉譚大橋時，為警攔
      檢而查獲。
（三）甲○○又於96年6 月22日凌晨3 時許，攜帶其所有、客觀
      上得以危害人之生命、身體、安全，可供兇器使用之鐵條
      及壓力剪各1 支（均未扣案），至屏東縣萬巒鄉泗溝村，
      以該鐵條插入該村編號龍東橋分46L7號電線桿桿身上之孔
      洞，藉以攀爬上該電線桿，再以上開壓力剪剪斷臺灣電力
      公司（下稱「臺電公司」，毀損部分未據告訴）設置在該
      電線桿至編號A1電線桿之間之銅玻璃22mm/2電纜線約12公
      斤，得手後，於96年6 月22日上午9 時許，以每公斤新台
      幣180 元之價格變賣予不知情之大發資源回收場，所得款
      項供己花用。嗣於96年6 月23日上午10時許，為警發覺而
      循線查知上情。
二、案分經屏東縣警察局潮州分局、內埔分局報告臺灣屏東地方
    法院檢察署檢察官偵查起訴。
    理  由
一、本件被告丁○○、甲○○、丙○○所犯係死刑、無期徒刑、
    最輕本刑為3 年以上有期徒刑以外之罪，其於本院準備程序
    中就被訴事實為有罪之陳述，經本院合議庭裁定由受命法官
    獨任依簡式審判程序，先予敘明。
二、上開犯罪事實（一）部分，業經被告丁○○坦承不諱，與被
    害人蘇建成於警詢所證大致相符，並有扣押筆錄、扣押物品
    目錄表、贓物認領保管單各1 份、相片等附卷可憑，其自白
    應可採信，至檢察官起訴意旨雖認被告係與一名真實姓名年
    籍不詳之男子共同犯此部分竊盜犯行，惟被告丁○○始終否
    認其有與該名男子共同竊盜，而被害人蘇建成於警詢中僅證
    稱其當時看到被告丁○○正在偷摘檳榔，放入飼料袋內，另
    一名男子騎機車負載1 包裝有檳榔之飼料袋逃離現場等情（
    見警卷第7 頁），依前開證詞，該名男子當時載離之檳榔是
    否係被告丁○○所竊取，尚非無疑，實難依被害人前開警詢
    證詞，遽謂被告丁○○與該名不詳男子確有犯意聯絡及行為
    分擔，起訴意旨就此或有誤會，併此敘明。另犯罪事實（二
    ）部分，業據被告丁○○、甲○○、丙○○供承不諱，並有
    被害人戊○○之證詞可證，復有扣押筆錄、扣押物品目錄表
    、贓物認領保管單各1 份及查獲現場相片在卷可考。犯罪事
    實（三）部分，業經被告甲○○供認在卷，與被害人鍾天增
    於警詢所證相符，並有電力線路失竊現場調查報告表、刑事
    案件報案證明申請書、臺灣電力公司固定資產報損單及現場
    相片等附卷可證。被告3 人前開自白，顯均與事實相符。本
    件事證明確，應予依法論科。
三、論罪科刑：
(一)、被告丁○○所犯事實欄（一）犯行，係犯刑法第320 條第1
    項之普通竊盜罪。
(二)、被告丁○○、丙○○、甲○○所為事實欄（二）之犯行，係
    犯刑法第321 條第1 項第4 款之結夥三人以上竊盜罪，被告
    丁○○、丙○○、甲○○就此部分犯行，有犯意聯絡與行為
    分擔，為共同正犯。
(三)、按刑法第321 條第1 項第3 款之攜帶兇器竊盜罪，係以行為
    人攜帶兇器竊盜為其加重條件，此所謂兇器，其種類並無限
    制，凡客觀上足對人之生命、身體、安全構成威脅，具有危
    險性之兇器均屬之，且祇須行竊時攜帶此種具有危險性之兇
    器為已足，並不以攜帶之初有行兇之意圖為必要（最高法院
    95年度台上字第5253號判例意旨參照）。查被告甲○○行竊
    時所攜帶之鐵條、壓力剪，均係鐵製材質，質地堅硬，衡情
    若持之對人攻擊，對人之生命、身體、安全應具有危險性，
    自屬兇器無疑。又按電業法第105 條固規定竊盜電線者，依
    刑法之規定從重處斷，惟該法第1 條揭諸之立法意旨為：「
    為開發國家電能動力，調節電力供應，發展電業經營，維持
    合理電價，增進公共福利，特制定本法」，足見電業法之規
    範目的在於電業經營者之管理及保障，而本法所謂「電業」
    則係指「應一般需用經營供給電能之事業」，電業法第2 條
    亦定有明文規定。本件被告甲○○上開事實欄（三）所竊取
    之電線，為台電公司所有之電線，業據證人即台電公司內埔
    營業處專員鍾天增於警詢中證述明確，是核被告甲○○此部
    分所為，係犯電業法第105 條之竊盜電線罪，應依刑法第
    321 條第1 項第3 款之攜帶兇器竊盜罪處斷；又被告所犯電
    業法第105 條之竊盜電線罪，應依刑法第321 條第1 項第3
    款之攜帶兇器竊盜罪部分，雖公訴人起訴論罪法條未論及，
    惟已據公訴人於起訴書犯罪事實欄記載此部分事實，顯已經
    起訴，僅為法條之漏載，本院自得併予審究，附此敘明。
(四)、被告丁○○、甲○○所犯上開各罪，犯意個別、行為互殊，
    均應予以分論併罰。
(五)、再者，被告丁○○、甲○○、丙○○前分別有如事實欄所示
    之科刑及執行情形，有臺灣屏東地方法院檢察署刑案資料查
    註紀錄表、臺灣高等法院被告前案紀錄表各1 份附卷足憑，
    渠等於刑之執行完畢後5 年內，故意再犯本件有期徒刑之前
    開各罪，均為累犯，均應依刑法第47條第1 項加重其刑。
(六)、本院審酌被告3 人均正值壯年，竟不思以正當途徑獲取財物
    ，竊取他人財物以滿足己身之私慾，又有多次施用毒品或竊
    盜前科、素行不良（如前所述），惟均已坦承犯行，態度尚
    可，犯罪動機、手段、造成之損害等一切情狀，並斟酌檢察
    官之求刑，就被告3 人所犯上開各罪，分別量處如主文所示
    之刑，另就被告丁○○、甲○○所犯上開各罪所處之刑，合
    併定應執行之刑。
(七)、至被告甲○○用以竊取上開電纜線所使用之鐵條及壓力剪各
    1 支，雖未扣案，然據被告甲○○所供，係其所有，犯本案
    竊盜罪所用之物，且無證據證明業已滅失，應依刑法第38條
    第1項第2款宣告沒收。
據上論斷，應依刑事訴訟法第刑事訴訟法第299 條第1 項前段、
第273 條之1 第1 項，電業法第105 條，刑法第28條、第320 條
第1 項、第321 條第1 項第3 款、第4 款、第47條第1 項、第51
條第5 款、第38條第1 項第2 款，刑法施行法第1 條之1 ，判決
如主文。
中　　華　　民　　國　　96　　年　　9 　　月　　19　　日
本案經檢察官乙○○到庭執行職務。
                        刑事第五庭  法  官  陳秀慧
以上正本證明與原本無異。
如不服本判決應於收受本判決送達後十日內向本院提出上訴書狀
，其未敘述上訴理由者，並得於提起上訴後十日內向本院補提理
由書狀（均須按他造當事人之人數附繕本）「切勿逕送上級法院
」。
中　　華　　民　　國　　96　　年　　9 　　月　　19　　日
                                    書記官  溫訓暖
附錄本判決論罪科刑法條全文：
電業法第105條
竊盜或損壞電桿、電線、變壓器或其他供電設備者，依刑法之規
定從重處斷。
中華民國刑法第320條第1項
意圖為自己或第三人不法之所有，而竊取他人之動產者，為竊盜
罪，處 5 年以下有期徒刑、拘役或 5 百元以下罰金。
中華民國刑法第321條
犯竊盜罪而有左列情形之一者，處 6 月以上、 5 年以下有期徒
刑：
一  於夜間侵入住宅或有人居住之建築物、船艦或隱匿其內而犯
之者。
二  毀越門扇、牆垣或其他安全設備而犯之者。
三  攜帶兇器而犯之者。
四  結夥三人以上而犯之者。
五  乘火災、水災或其他災害之際而犯之者。
六  在車站或埠頭而犯之者。
前項之未遂犯罰之。
